---
title: "Analiza danych Daily Show Guests"
date: 16.06.2021
author: Wojciech Brol, Robert Zamiar
output: 
  html_document:
    toc: true
   
    toc_float:
      collapsed: false
      
   


code_folding: hide
eval: FALSE
---

```{r setup, include=FALSE}
knitr::opts_chunk$set(echo = TRUE)
library(shiny)
library(dplyr)
library(fivethirtyeight)
library(lubridate)
library(ggplot2)

daily_show_guests %>% mutate(miesiac=month(ymd(show))) %>% group_by(miesiac) %>% summarize(liczba=n())->miesiace

miesiace$miesiac<-as.factor(c("Styczen","Luty","Marzec","Kwiecien","Maj","Czerwiec","Lipiec","Sierpien","Wrzesien","Pazdziernik","Listopad","Grudzien"))

daily_show_guests %>% filter(group=="Musician",google_knowledge_occupation=="rapper") %>% slice(which.min(show),which.max(show))->rap

c("Rok emisji","Zawód(wyszukany w Google)","dokladna data emisji","grupa zawodowa/spoleczna","imie i nazwisko gosci")->opis

colnames(daily_show_guests)->kolumny

daily_show_guests %>% filter(group%in%"Musician") %>% group_by(google_knowledge_occupation) %>% summarize(liczba=n()) %>% arrange(desc(liczba)) %>% head(5) -> muzycy

muzycy$google_knowledge_occupation<-c("Pisarz piosenek","Wokalista","Muzyk","Banda rockowa","raper")


```
# Wprowadzenie

Celem projektu jest analiza danych daily_show_guests z pakietu fivethirtyeight.





# Analiza danych liczbowych - podsumowanie


```{r,echo=FALSE,warning=FALSE}


knitr::kable(daily_show_guests %>% select((show),year) %>% summary)






```

## Opis zmiennych

```{r,echo=FALSE,warning=FALSE}


knitr::kable(data.frame(kolumny,opis))



```


# Analiza danych

* Analiza czestosci odwiedzin
* Szukanie informacji o 3 ostatnich Prezydentach USA
* Analiza grup zawodowych i medialnych


## Liczby osób z poszczególnych zawodów - ogólem

```{r,echo=FALSE,warning=FALSE}

knitr::kable(head(sort(table(daily_show_guests$google_knowledge_occupation),decreasing = TRUE),10),col.names = c("zawod","liczba"),align = "lccrr")


```

Tabela przedstawia udzial sumaryczny poszczegolnych zawodów w programie Daily Show Guest. Jak na program codzienny przystalo, najwieksza liczbe stanowia aktorzy i aktorki - czyli w kulturze amerykanskiej celebryci.


## Kiedy w programie pojawiali sie trzej ostatni prezydenci: kiedy to bylo, kim byli.

```{r,echo=FALSE,warning=FALSE}


knitr::kable(daily_show_guests %>% filter(grepl("Barack Obama",raw_guest_list)|grepl("Biden",raw_guest_list)|grepl("Trump",raw_guest_list)|grepl("Bush",raw_guest_list)) %>% select(show,raw_guest_list,google_knowledge_occupation),align = "lccrr",col.names = c("Data","Imie i nazwisko","Zawód"))



```



Jak możemy zauważyc - byli Prezydenci Stanów Zjednoczonych pojawili sie pierwszy raz w programie jako "nieprezydenci" *Joe Biden* w 2004 byl senatorem, w tym samym roku pojawil sie Donald Trump, ktory byl makroprzedsiebiorca, a Barack Obama pojawil sie pierwszy raz w 2005 roku. Obecny prezydent z ramienia Demokratów unika widocznie wywiadów jako wiceprezydent podczas swojej pierwszej kadencji. 



### Ilu polityków wzielo udzial w programie w poszczegolnych latach?

```{r,echo=FALSE,warning=FALSE}


daily_show_guests %>% filter(grepl("president",google_knowledge_occupation)|grepl("politician",google_knowledge_occupation)|grepl("us senator",google_knowledge_occupation)) %>% group_by(year) %>% summarise(liczba=n()) %>% ggplot(aes(x=year,y=liczba))+ geom_col(aes(fill=year%in%c(2000,2004,2008,2012)))+theme_classic()+labs(title="Wykres przedstawiajacy liczbe politykow w programie",subtitle="Kolorem niebieskim oznaczono kolumny, w latach, w ktorych odbywaly sie \n Wybory Prezydenckie")+ theme(legend.title = element_blank(),legend.position = "none")+xlab("lata")+ylab("Liczba uczestnikow programu")



```

Wybory w Stanach Zjednoczonych zawsze byly goracym tematem. Powyzszy wykres przedstawia ilosc senatorow, prezydentow(także zza granicy) i innych politykow w programie. Kolorem niebieskim oznaczono lata wyborow prezydenckich. Na pierwszy rzut oka nie widac różnicy w liczebnosci przedstawionej w kolumnach. Jednak patrzac na lata nastepujace po wyborach i przed - to wlasnie w latach wyborczych najwiecej polityków uczestniczylo w programie *Daily Show Guests*

## Liczba odwiedzin osob z poszczegolnych grup zawodowych - wykres kolumnowy.

```{r,echo=FALSE,warning=FALSE}

(daily_show_guests %>% ggplot(aes(group))+geom_bar(fill="lightblue4",alpha=0.4)+theme_classic()+coord_flip()+xlab("Grupa")+ylab("liczba odwiedzin"))



```

Jak możemy zauważyc - najwiecej grup zawodowych wsrod uczestnikow to "media" oraz "acting" co wynika niejako z informacyjnego charakteru programu.

## Jakie grupy zawodowe/spoleczne uczestniczyly w programie za prezydentruy Barack'a Obamy? 

```{r,echo=FALSE,warning=FALSE,message=FALSE}
 daily_show_guests %>%  filter(group%in%c("Acting","Media","Politician"),year%in%seq(2009,2015,1)) %>% group_by(group,year) %>% summarize(liczba=n()) %>% ggplot(aes(group,liczba)) + geom_col(aes(fill=factor(year)))+scale_fill_viridis_d()+theme(legend.title = element_blank())+xlab("Grupa zawodowa")+labs(title="Liczba gosci z poszczegolnych grup zawodowych z podzialem na rok",subtitle = "prezyentura Barack'a Obamy")



```

Wzgledem poprzedniego wykresu zmienilo sie niewiele - oprocz roku 2009 ktory byl pierwszym rokiem urzedowania Barack'a Obamy na stanowisku Prezydenta USA, wtedy goscie z grupy *Politician* "przescigneli" gosci z grupy *Acting*

## Analiza czestosci poszczegolnych gosci

```{r,echo=FALSE,warning=FALSE,message=FALSE}
daily_show_guests %>% count(raw_guest_list) %>% group_by(raw_guest_list) %>% arrange(desc(n)) %>% head(10) %>% ggplot(aes(raw_guest_list,n))+geom_line(aes(fill=raw_guest_list),fill=NA)+coord_flip()+geom_text(aes(label=n),vjust=0.2,size=4.2)+xlab("gosc")+ylab("liczba odwiedzin w programie")+ggtitle("Liczba najczestszych gosci w programie",subtitle = "W latach 1999-2015")+ylim(c(0,20))+theme_minimal()+theme(legend.position = "none")+scale_color_brewer()+theme_light()



```

W przypadku niektórych możemy powiedziec, ze sa stalymi goscmi programu. Taka osoba jest rekordzista pod wzgledem odwiedzin w programie - Fareed Zakaria - dziennikarz, specjalista do spraw mediow, politolog i wydawca Newsweek'a. 

## Kiedy w programie nie bylo gosci? jaki byl tego powod/temat programu?

```{r,echo=FALSE,warning=FALSE}

knitr::kable(daily_show_guests[which(is.na(daily_show_guests$google_knowledge_occupation)),c(3,5)],col.names = c("data","temat programu"),align = "lcccr")



```
W przypadku waznych wydarzen - rozpoczecia interwencji zbrojnej, wydarzen rocznicowych do programu nie zapraszano gosci, a tematem byly biezace wydarzenia.

## Jacy raperzy wystapili w programie?

```{r,echo=FALSE,warning=FALSE}
knitr::kable(rap[,c(5,3)],col.names = c("imie i nazwisko","data"))


```

Pierwszym raperem, który goscil w programie byl LL Cool J - do odwiedzin doszlo dnia 24 sierpnia 1988 roku, do ostatnich odwiedzin osób o zawodzie rapera doszlo 17. listopada 2010, byl to Jay-Z	


###  jak wyglada rozklad zawodow z grupy *musician*?


```{r,echo=FALSE,warning=FALSE}
knitr::kable(muzycy,col.names = c("zawód z grupy musician","liczba odwiedzin"))

```

Mimo dużej popularnosci muzyki z gatunku *rap*, wsrod osob bedacych muzykami, to ich wykonawcy nie stanowia wiekszosci wsrod zawodow z grupy *musician*





## Analiza miesiecy i dni

```{r,echo=FALSE,warning=FALSE}

knitr::kable(miesiace)


```
Najczestszymi wystepami w analizowanej bazie danych może "pochwalic" sie miesiac Styczeń - wtedy tocza sie rozmowy o planach na Nowy Rok, zarowno w polityce jak i w dziennikarstwie czy innych mediach. 

# Podsumowanie analizy
1. Analiza liczby politykow w programie wykazuje zwiekszona liczebnosc politykow podczas lat wyborczych.
2. Dwaj z ostatnich prezydentów USA bylo politykami, natomiast jeden z nich byl przedsiebiorca.
3. Raperzy nie sa czestymi goscmi programu. 
4. Do programu najczesciej zapraszani sa ludzie zwiazani z mediami, w tym specjalisci. 
5. Najwiecej debat rozgrywa sie w styczniu.

# Co można jeszcze zrobic?

* Sprawdzic czy jakies osoby nie zmienily zawodu. 
* analize dni tygodnia
* podobne do ww. analiz za prezydentury Georg'a Bush'a
* Analiza osob z poszczegolnych grup/zawodow inna niż ww. 

## Źródla danych oraz bibliografia:
 
* https://en.wikipedia.org/wiki/The_Daily_Show
* http://www.stat.columbia.edu/~tzheng/files/Rcolor.pdf
* https://ggplot2-book.org/

